臺灣士林地方法院刑事判決　　　　　　　 94年度易字第553號
公　訴　人　臺灣士林地方法院檢察署檢察官
被　　　告　丁○○
上列被告因竊盜案件，經檢察官提起公訴（94年度偵字第3645號
、第4771號），及併案審理（94年度偵字第5613號），本院於訊
問被告後，被告為認罪之答辯，經合議庭裁定認為宜由受命法官
獨任以簡式審判程序審理，並判決如下：
    主  文
丁○○共同連續踰越安全設備竊盜，未遂，處有期徒刑柒月。
    事  實
一、丁○○基於意圖為自己不法所有之概括犯意，分別與吳慶煌
    、吳嘉新等成年男子共同基於犯意之聯絡，連續為下列竊盜
    犯行：
（一）於民國94年3 月17日下午，與吳慶煌（另案於臺灣高等法
      院併案審理）共乘機車，行經臺北縣汐止市○○路○ 段92
      巷1 號旁空地，趁住戶無人在家之際，2 人遂基於共同犯
      意之聯絡，由丁○○著手竊取空地上丙○○用以固定機器
      之電線1 條，吳慶煌則至屋後巷內，將丙○○所有之電腦
      網路線在牆緣磨斷，以此方式將網路線切成數小段，交由
      在外等候把風之丁○○，再返回屋後巷內繼續以上揭方式
      行竊網路線時，嗣因丙○○返家發現，當場將丁○○逮捕
      並報警處理，致未得逞，吳慶煌則趁隙逃逸無蹤。
（二）於94年4 月上旬某日白天，丁○○與吳嘉新（業於94年5
      月16日死亡，另經檢察官為不起訴處分）共乘機車前往臺
      北縣汐止市○○路○ 段144 號對面倉庫（坐落於汐止市○○○段12之7 地號），由吳嘉新沿該倉庫靠河邊之圍牆，
      踰越安全設備鐵絲網進入該倉庫內行竊（無故侵入他人建
      築物部分，未據告訴），丁○○則在圍牆邊把風，吳嘉新
      正將倉庫內之白鐵片收集堆放時，適屋主之妻戊○○發現
      ，致未得逞，吳嘉新即騎車離去，丁○○見狀隨即跳下堤
      防逃離現場。
（三）於94年4 月4 日上午10時許，丁○○與吳嘉新共同騎乘吳
      嘉新所有車號WCP ─256 號輕型機車，前往臺北縣汐止市
      ○○街4 巷口被害人甲○○堆放回收物品之山坡上，竊取
      白鐵板1 片，得手後前往「瑞騏資源回收場」售得新台幣
      2,000 元。嗣於同日上午10時30分許，丁○○與吳嘉新再
      度攜帶於不詳地點拾獲之電線1 批前往該回收場時，因甲○○已報警而為警當場查獲。
（四）於94年4 月26日下午3 時50分許，丁○○與吳嘉新騎車再
      度前往臺北縣汐止市○○路○ 段144 號對面倉庫，由吳嘉
      新在門外把風，丁○○則沿河邊圍牆，踰越安全設備鐵絲
      網進入倉庫行竊內行竊（無故侵入他人建築物部分，未據
      告訴），於摺白鐵片之際，適屋主乙○○返回該倉庫，致
      未得逞，乙○○將丁○○當場逮捕，吳嘉新則趁隙騎乘機
      車逃逸。
二、案經臺北縣政府警察局汐止分局報請臺灣士林地方法院檢察
    署檢察官偵查起訴及移送併案審理。
    理  由
一、上揭犯罪事實，業據被告丁○○於本院審理時坦承不諱，核
    與證人即被害人丙○○、乙○○、戊○○、甲○○等人於警
    、偵查及本院審理時證述情節相符，並經證人即查獲之員警
    羅俊巍於偵查中之證述、證人即瑞騏資源回收場之員工李崑
    茂於警詢中之證述在卷，且有贓物認領保管單2 紙、失竊現
    場照片數張及失竊現場圖3 張等在卷可佐，足認被告自白與
    事實相符，堪予採信。本件事證明確，被告犯行洵堪認定，
    應予依法論科。
二、按刑法第321 條第1 項第2 款所謂「其他安全設備」，係指
    具有隔絕防閑作用，並固定於土地上之建築物或工作物之安
    全設備，依照社會通常觀念足認為防盜之設備而言，最高法
    院85年臺非字第313 號、78年臺上字第4418號、59年臺上字
    第2051號判決可資參照。而圍牆上之鐵絲網，依照社會通念
    ，本就係為了增加竊賊攀爬圍牆之難度，而有防盜作用，衡
    諸前揭說明，應屬刑法第321 條第1 項第2 款所定之「安全
    設備」甚明。犯罪事實（一）部分，被告於著手行竊時，適
    被害人丙○○返家發現，致未得逞，為未遂犯，此部分應成
    立刑法第320 條第1 項、第3 項之普通竊盜未遂罪。犯罪事
    實（三）部分，則為行竊得手，此部分應為既遂犯，此部分
    係犯刑法第320 條第1 項之普通竊盜既遂罪。犯罪事實（二
    ）、（四）部分，被告係踰越坐落於臺北縣汐止市○○路○
    段144 號對面倉庫之鐵絲網，進入被害人乙○○堆放物品之
    倉庫，於欲行竊之際，因戊○○、乙○○發現而未遂，核其
    此部份所為，係犯刑法第321 條第1 項第2 款、第3 項之踰
    越安全設備竊盜未遂罪。又被告與吳慶煌就犯罪事實（一）
    部分；被告與吳嘉新就犯罪事實（二）、（三）、（四）部
    分，彼此間皆有犯意聯絡及行為分擔，均為共同正犯。被告
    丁○○先後4 次竊盜犯行，時間緊接，所犯皆為基本構成要
    件相同之罪名，顯係基於概括犯意而為之，雖4 次犯行構成
    之罪名分別有普通竊盜既遂罪、未遂罪及加重竊盜未遂罪之
    區別，仍無礙連續犯之成立，應依刑法第56條之規定，從一
    重論以情節較重之犯罪事實（二）、（四）之踰越安全設備
    竊盜未遂罪論處，並加重其刑。又被告丁○○犯罪事實（二
    ）、（四）之犯行屬未遂犯，應依刑法第26條前段之規定，
    減輕其刑，爰依法先加後減之。檢察官於起訴書論以被告所
    犯普通竊盜及加重竊盜罪為數罪併罰，尚有誤會，業經公訴
    人當庭予以更正，附此敘明。另公訴人起訴事實雖未敘及被
    告丁○○犯罪事實（三）之犯行，然檢察官就犯罪事實之一
    部起訴者，其效力及於全部，該部分事實與公訴人起訴之犯
    罪事實既具有連續犯之裁判上一罪關係，依審判不可分之原
    則，此部分應為起訴效力所及，本院自應併予審究。爰審酌
    被告正值盛年，不思正途營生，竟冀望不勞而獲竊取他人財
    物，另審酌其所犯情節、竊得之財物價值及其犯罪後坦承犯
    行，態度尚稱良好等其他一切情狀，量處如主文所示之刑，
    以示懲儆。
據上論斷，應依刑事訴訟法第273 條之1 第1 項、第299 條第1
項前段，刑法第28條、第56條、第321 條第2 項、第1 項第2 款
、第26條前段，判決如主文。
本案經檢察官邱智宏到庭執行職務。
中　　華　　民　　國　　94　　年　　12　　月　　5 　　日
　　　　　　　　　刑事第七庭法　官  王俊雄
以上正本證明與原本無異。
如不服本判決應於送達後10日內，向本院提出上訴狀。
                            書記官  許秋莉
中　　華　　民　　國　　94　　年　　12　　月　　5 　　日
附錄本案論罪科刑法條全文：
中華民國刑法第321條
犯竊盜罪而有左列情形之一者，處六月以上、五年以下有期徒刑
：
一  於夜間侵入住宅或有人居住之建築物、船艦或隱匿其內而犯
之者。
二  毀越門扇、牆垣或其他安全設備而犯之者。
三  攜帶兇器而犯之者。
四  結夥三人以上而犯之者。
五  乘火災、水災或其他災害之際而犯之者。
六  在車站或埠頭而犯之者。
前項之未遂犯罰之。
